臺灣彰化地方法院刑事判決　　　　　　　96年度易字第1054號
公　訴　人　臺灣彰化地方法院檢察署檢察官
被　　　告　己○○
　　　　　　　　　　現另案羈押在臺灣彰化看守所
上列被告因竊盜案件，經檢察官提起公訴（九十六年度偵字第四
九七九號）本院判決如下：
　　主　文
己○○犯如附表所示之罪，應執行有期徒刑拾月。
    事  實
一、己○○基於意圖為自己不法所有之竊盜犯意，先後於如附表
    所示之時間、地點，分別以如附表所示之方法，竊取如附表
    所示之被害人財物。嗣於民國九十六年三月十二日下午二時
    五十分許，在未被有偵查犯罪職權之機關或公務員發覺其犯
    罪前，主動至彰化縣警察局彰化分局民生路派出所，向警員
    表示其犯行，而自首接受裁判。
二、案經彰化縣警察局彰化分局報告臺灣彰化地方法院檢察署檢
    察官偵查起訴。
    理　由
一、按被告以外之人於審判外之言詞或書面陳述，除法律有規定
    者外，不得作為證據。被告以外之人於審判外之陳述，雖不
    符前四條之規定，而經當事人於審判程序同意作為證據，法
    院審酌該言詞陳述或書面陳述作成時之情況，認為適當者，
    亦得為證據。當事人、代理人或辯護人於法院調查證據時，
    知有第一百五十九條第一項不得為證據之情形，而未於言詞
    辯論終結前聲明異議者，視為有前項之同意。刑事訴訟法第
    一百五十九條第一項、第一百五十九條之五分別定有明文。
    經查，證人周森村、庚○○、戊○○、辛○○、丙○○、壬○○、乙○○、甲○○於警詢時之證述，雖屬被告以外之人
    於審判外之言詞陳述，為傳聞證據，然經本院於審理時當庭
    直接提示而為合法之調查，被告未於言詞辯論終結前聲明異
    議，本院復審酌該等言詞陳述係由證人出於自由意識而陳述
    ，並無非法取證之情況，依刑事訴訟法第一百五十九條之五
    之規定，認上開證人於警詢時之證述，應得採為認定本件犯
    罪事實所憑之證據。
二、訊據被告己○○對於上開竊盜之犯行，均坦承不諱，核與證
    人周森村、庚○○、戊○○、辛○○、丙○○、壬○○、乙○○、甲○○於警詢時，證述之情節相符，並有照片十幀、
    車號查詢汽車車籍資料八紙在卷可稽，足徵被告之自白確與
    事實相符。本件事證明確，被告竊盜之犯行，應堪認定。
三、核被告所為如附表編號二、三、六、七所示之犯行，均係犯
    刑法第三百二十一條第一項第二款之踰越牆垣竊盜罪，如附
    表編號一、四、五、八所示之犯行，均係犯刑法第三百二十
    條之普通竊盜罪。被告所為如附表所示各次竊盜犯行，係犯
    意各別、行為互殊，應予分論併罰。又被告在未被有偵查犯
    罪職權之機關或公務員發覺其犯罪前，即主動至彰化縣警察
    局彰化分局民生路派出所，向警員表示其如附表所示之竊盜
    犯行，而自首接受裁判，此有警詢筆錄一份在卷可佐，爰依
    刑法第六十二條前段規定，各減輕其刑。爰審酌被告正值年
    輕力壯，竟不思以正當途徑獲取所需，僅因缺錢花用，即任
    意竊取他人財物，不僅輕忽他人財產法益，並嚴重破壞社會
    秩序，然考量其竊盜手段尚屬平和，所得財物金額不高，暨
    犯罪後坦承犯行，態度尚屬良好等一切情狀，分別量處如主
    文所示之刑。又中華民國九十六年罪犯減刑條例業於九十六
    年七月四日公布，並於同月十六日施行，依該條例第二條規
    定，犯罪在九十六年四月二十四日以前者，除本條例另有規
    定外，應予以減刑，本件被告之犯罪時間各如附表所示，且
    被告所犯雖係刑法第三百二十條之普通竊盜罪、第三百二十
    一條第一項之加重竊盜罪，然被告之宣告刑，既均未逾有期
    徒刑一年六月，即不符合該條例第三條所定不予減刑之要件
    ，爰依中華民國九十六年罪犯減刑條例第二條第一項第三款
    、第七條、第十條第一項規定，減其宣告刑二分之一，並定
    其應執行之刑。
據上論斷，應依刑事訴訟法第二百九十九條第一項前段，刑法第
三百二十條第一項、第三百二十一條第一項第二款、第五十一條
第五款，刑法施行法第一條之一第一項、第二項前段，中華民國
九十六年罪犯減刑條例第二條第一項第三款、第七條、第十條第
一項，判決如主文。
本案經檢察官洪英丰到庭執行職務。
中　　華　　民　　國　　96　　年　　8 　　月　　9 　　日
                  刑事第六庭    法  官  鄭舜元
以上正本證明與原本無異。
如不服本判決應於收受本判決後10日內向本院提出上訴書狀，其
未敘述上訴理由者，並得於提起上訴後10日內向本院補提理由書
狀（均須按他造當事人之人數附繕本）「切勿逕送上級法院」。
告訴人或被害人對於判決如有不服具備理由請求檢察官上訴者，
其上訴期間之計算係以檢察官收受判決正本之日期為準。
中　　華　　民　　國　　96　　年　　8 　　月　　9 　　日
                                書記官  呂雅惠
  附表
┌──┬────────┬─────────────┬───────┬─────────┐
│編號│ 犯罪時間、地點 │犯罪方法、被害人、所得財物│所犯法條      │宣告刑及減刑後之刑│
├──┼────────┼─────────────┼───────┼─────────┤
│一  │九十五年十一月底│利用丁○○所有車牌號碼七二│刑法第三百二十│己○○竊盜，處有期│
│    │某日凌晨二時許，│二○－ＧＢ號自用小客車車門│條第一項之普通│徒刑二月，減為有期│
│    │在彰化縣埔鹽鄉南│未上鎖之機會，徒手拉開車門│竊盜罪。      │徒刑一月。        │
│    │港村埔港路一之一│進入車內，竊取丁○○所有、│              │                  │
│    │號前。          │置放車內之現金二百餘元，得│              │                  │
│    │                │手後，款項已花用殆盡。    │              │                  │
├──┼────────┼─────────────┼───────┼─────────┤
│二  │九十五年十一月底│以翻越圍牆之方式，侵入陳宗│刑法第三百二十│己○○踰越牆垣竊盜│
│    │某日凌晨二時許，│文上開住宅附連圍繞之土地（│一條第一項第二│，處有期徒刑四月，│
│    │在彰化縣埔鹽鄉豐│無故侵入住居部分，未據告訴│款之踰越牆垣竊│減為有期徒刑二月。│
│    │澤村埔打路六一之│），利用庚○○所有車牌號碼│盜罪。        │                  │
│    │六號庚○○住宅附│ＴＮ－二二六二號自用小客車│              │                  │
│    │連圍繞之土地。  │車門未上鎖之機會，徒手拉開│              │                  │
│    │                │車門進入車內，竊取庚○○所│              │                  │
│    │                │有、置放車內之現金二百餘元│              │                  │
│    │                │，得手後，款項已花用殆盡。│              │                  │
├──┼────────┼─────────────┼───────┼─────────┤
│三  │九十五年十二月初│以翻越圍牆之方式，侵入洪元│刑法第三百二十│己○○踰越牆垣竊盜│
│    │某日凌晨四時許，│茂上開住宅附連圍繞之土地（│一條第一項第二│，處有期徒刑四月，│
│    │在彰化縣彰化市彰│無故侵入住居部分，未據告訴│款之踰越牆垣竊│減為有期徒刑二月。│
│    │馬路五二○巷六二│），利用戊○○所有車牌號碼│盜罪。        │                  │
│    │號戊○○住宅附連│三Ｊ－九四一二號自用小客車│              │                  │
│    │圍繞之土地。    │車門未上鎖之機會，徒手拉開│              │                  │
│    │                │車門進入車內，竊取戊○○所│              │                  │
│    │                │有、置放車內之現金一千餘元│              │                  │
│    │                │，得手後，款項已花用殆盡。│              │                  │
├──┼────────┼─────────────┼───────┼─────────┤
│四  │九十六年二月九日│利用辛○○所有車牌號碼Ａ五│刑法第三百二十│己○○竊盜，處有期│
│    │凌晨二時許，在彰│－三八四九號自用小貨車車門│條第一項之普通│徒刑二月，減為有期│
│    │化縣彰化市竹仔腳│未上鎖之機會，徒手拉開車門│竊盜罪。      │徒刑一月。        │
│    │路二三六號前。  │進入車內，竊取辛○○所有、│              │                  │
│    │                │置放車內之現金一百餘元，得│              │                  │
│    │                │手後，款項已花用殆盡。    │              │                  │
├──┼────────┼─────────────┼───────┼─────────┤
│五  │九十六年二月十日│利用丙○○所有車牌號碼九○│刑法第三百二十│己○○竊盜，處有期│
│    │凌晨一時三十分許│九○－ＨＸ號自用小客車車門│條第一項之普通│徒刑二月，減為有期│
│    │，在彰化縣彰化市│未上鎖之機會，徒手拉開車門│竊盜罪。      │徒刑一月。        │
│    │線東路一段六○○│進入車內，竊取丙○○所有、│              │                  │
│    │巷九八號前。    │置放車內之現金一千七百餘元│              │                  │
│    │                │、面額五百元之愛買禮卷二張│              │                  │
│    │                │，得手後，款項已花用殆盡，│              │                  │
│    │                │愛買禮卷則已丟棄。        │              │                  │
├──┼────────┼─────────────┼───────┼─────────┤
│六  │九十六年二月二十│以翻越圍牆之方式，侵入葉家│刑法第三百二十│己○○踰越牆垣竊盜│
│    │日凌晨二時許，在│銘上開住宅附連圍繞之土地（│一條第一項第二│，處有期徒刑四月，│
│    │彰化縣鹿港鎮溝乾│無故侵入住居部分，未據告訴│款之踰越牆垣竊│減為有期徒刑二月。│
│    │里溝乾巷七三之一│），利用壬○○所有車牌號碼│盜罪。        │                  │
│    │號壬○○住宅附連│七Ｈ－九○九九號自用小客車│              │                  │
│    │圍繞之土地。    │車門未上鎖之機會，徒手拉開│              │                  │
│    │                │車門進入車內，竊取壬○○所│              │                  │
│    │                │有、置放車內之現金一千二百│              │                  │
│    │                │餘元，得手後，款項已花用殆│              │                  │
│    │                │盡。                      │              │                  │
├──┼────────┼─────────────┼───────┼─────────┤
│七  │九十六年三月初某│以翻越圍牆之方式，侵入李丁│刑法第三百二十│己○○踰越牆垣竊盜│
│    │日凌晨二時許，在│成上開住宅附連圍繞之土地（│一條第一項第二│，處有期徒刑四月，│
│    │彰化縣花壇鄉金墩│無故侵入住居部分，未據告訴│款之踰越牆垣竊│減為有期徒刑二月。│
│    │村金福街五九五號│），利用乙○○所有車牌號碼│盜罪。        │                  │
│    │乙○○住宅附連圍│ＱＧ－○三六○號自用小客車│              │                  │
│    │繞之土地。      │車門未上鎖之機會，徒手拉開│              │                  │
│    │                │車門進入車內，竊取乙○○所│              │                  │
│    │                │有、置放車內之現金二百餘元│              │                  │
│    │                │，得手後，款項已花用殆盡。│              │                  │
├──┼────────┼─────────────┼───────┼─────────┤
│八  │九十六年三月十日│利用康佰武所有、甲○○所使│刑法第三百二十│己○○竊盜，處有期│
│    │凌晨二時三十分許│用車牌號碼ＱＫ－一五三二號│條第一項之普通│徒刑二月，減為有期│
│    │，在彰化縣大村鄉│自用小貨車車門未上鎖之機會│竊盜罪。      │徒刑一月。        │
│    │加錫村加錫二巷三│，徒手拉開車門進入車內，竊│              │                  │
│    │十號前。        │取甲○○所有、置放車內之現│              │                  │
│    │                │金三千五百元，得手後，款項│              │                  │
│    │                │已花用殆盡。              │              │                  │
└──┴────────┴─────────────┴───────┴─────────┘
附錄：論罪科刑法條
中華民國刑法第320條
意圖為自己或第三人不法之所有，而竊取他人之動產者，為竊盜
罪，處5年以下有期徒刑、拘役或5百元以下罰金。
意圖為自己或第三人不法之利益，而竊佔他人之不動產者，依前
項之規定處斷。
前二項之未遂犯罰之。
中華民國刑法第321條
犯竊盜罪而有左列情形之一者，處6月以上、5年以下有期徒刑：
一  於夜間侵入住宅或有人居住之建築物、船艦或隱匿其內而犯之者。
二  毀越門扇、牆垣或其他安全設備而犯之者。
三  攜帶兇器而犯之者。
四  結夥三人以上而犯之者。
五  乘火災、水災或其他災害之際而犯之者。
六  在車站或埠頭而犯之者。
前項之未遂犯罰之。
